【裁判字號】    89,訴,475
【裁判日期】    900215
【裁判案由】    違反毒品危害防制條例
【裁判全文】
臺灣雲林地方法院刑事判決                          八十九年度訴字第四七五號
    公  訴  人  臺灣雲林地方法院檢察署檢察官
    被      告  甲○○
右被告因違反毒品危害防制條例案件，經檢察官提起公訴〔八十九年度毒偵字第一六
九五號〕，本院判決如左：
    主  文
甲○○施用第壹級毒品，累犯，處有期徒刑玖月；又施用第貳級毒品，累犯，處有期
徒刑柒月。應執行有期徒刑壹年。
    事  實
一、甲○○前有侵占、違反麻醉藥品管理條例、肅清煙毒條例等多次前科，最近於民
    國八十二年間，因違反肅清煙毒條例、麻醉藥品管理條例及藥事法案件，經法院
    分別判處有期徒刑一年二月、八月、及四年二月，應執行有期徒刑五年四月確定
    ，甫於八十八年六月五日執行完畢。其前於八十六年間，因施用毒品案件，經台
    灣彰化地方法院裁定送觀察勒戒後，認無繼續施用毒品之傾向，已由該院於八十
    七年八月二十一日以八十六年度訴字第一二三一號判決免刑確定；其又於八十七
    年間，因施用毒品案件，經裁定觀察勒戒後，認無繼續施用毒品之傾向，並經台
    灣彰化地方法院檢察署於八十七年六月十八日、以八十七年度偵字第四六五七號
    處分不起訴確定；再因施用毒品案件，經台灣彰化地方法院於八十九年七月三十
    一日、以八十八年度訴字第五二一號就連續施用第一級毒品部分，判處有期徒刑
    一年六月、連續施用第二級毒品部分，判處有期徒刑十月確定，應執行有期徒刑
    二年二月，並於八十九年九月四日確定。詎甲○○前施用毒品案件，先後經免刑
    、不起訴處分及判刑確定後，竟仍不知悔改，復於前案〔八十八年度訴字第五二
    一號，即最後事實審法院〕宣示後之八十九年八月十日或前四日內，在不詳地點
    ，以毒品海洛因摻在香煙、安非他命置於鋁箔紙燒烤等方式，非法施用第一級毒
    品海洛因及第二級毒品安非他命各一次。嗣甲○○於八十九年八月十日入監執行
    ，經採集其尿液送驗結果，呈嗎啡及甲基安非他命陽性反應，因而查獲。
二、案經台灣雲林監獄函請臺灣雲林地方法院檢察署檢察官偵查起訴。
    理  由
一、訊之被告甲○○，對於右揭時地非法施用第一級毒品海洛因、第二級毒品安非他
    命等情不諱。而八十九年八月十日經採集被告尿液送驗結果，確含有甲基安非他
    命、及嗎啡陽性反應，由於海洛因於人體會代謝成嗎啡，因此涉嫌海洛因吸食者
    ，係檢驗其尿液中之嗎啡反應，復有法務部調查局檢驗通知書可稽。又被告前因
    施用毒品案件，經台灣彰化地方法院裁定送觀察勒戒後，認無繼續施用毒品之傾
    向，由該院於八十七年八月二十一日、以八十六年度訴字第一二三一號判決免刑
    確定；又於八十七年間，因施用毒品案件，經裁定觀察勒戒後，認無繼續施用毒
    品之傾向，復由台灣彰化地方法院檢察署於八十七年六月十八日、以八十七年度
    偵字第四六五七號處分不起訴確定；繼因施用毒品案件，經台灣彰化地方法院於
    八十九年七月三十一日、以八十八年度訴字第五二一號就連續施用第一級毒品部
    分，判處有期徒刑一年六月、連續施用第二級毒品部分，判處有期徒刑十月確定
    ，應執行有期徒刑二年二月，並於八十九年九月四日確定，復有不起訴處分書、
    判決書，及台灣雲林地方法院檢察署刑案資料查註紀錄表、本院被告全國前案紀
    錄表足憑。被告三犯毒品危害防制條例案件後，復於五年內再犯本件毒品危害防
    制條例第十條所定之罪，至為灼然。事證明確，被告犯行堪以認定。
二、核被告所為，係犯毒品危害防制條例第十條第一項、第二項之施用毒品罪行。其
    施用第一級、第二級毒品而非法持有海洛因、安非他命之低度行為，應為各該施
    用第一級毒品、第二級毒品行為所吸收，不另論罪。被告所犯施用第一級、第二
    級毒品之犯行，犯意各別、罪名互異，應分論併罰。被告甲○○前有侵占、違反
    麻醉藥品管理條例、肅清煙毒條例等多次前科，最近於八十二年間，因違反肅清
    煙毒條例、麻醉藥品管理條例及藥事法案件，經法院分別判處有期徒刑一年二月
    、八月、及四年二月，應執行有期徒刑五年四月確定，甫於八十八年六月五日執
    行完畢，有台灣雲林地方法院檢察署刑案資料查註紀錄表、本院被告全國前案紀
    錄表足憑，其於前案刑之執行完畢後五年內，再犯本件有期徒刑以上之罪，為累
    犯，應依刑法第四十七條之規定，加重其刑。爰審酌被告有上揭前揭紀錄，素行
    不端，其因一時失慮，罹犯本罪，參酌其施用毒品次數為一次，施用毒品對於國
    民健康之影響，其犯罪之動機、目的、手段、犯罪後坦承犯行，態度良好等一切
    情狀，各量處如主文所示之刑，並定其應執行之刑。
據上論斷，應依刑事訴訟法第二百九十九條第一項、毒品危害防制條例第十條第一項
、第二項，刑法第十一條前段、第五十六條、第五十一條第五款、第四十七條，判決
如主文。
本案經檢察官陳永豐到庭執行職務
中      華      民      國    九十      年      二      月    十五    日
                                    臺灣雲林地方法院刑事第二庭
                                        法  官  林  秋  火
右正本證明與原本無異。
如不服本判決，應於判決送達後十日內，向本院提出上訴狀。（須附繕本）
                                        書記官  曾  玲  玲
中      華      民      國    九十      年      二      月     十五     日
毒品危害防制條例第十條
施用第一級毒品者，處六月以上五年以下有期徒刑。
施用第二級毒品者，處三年以下有期徒刑。


司法院資訊處製作；財團法人民間司法改革基金會備份。
